---
title: "Exercici 0"
output: html_notebook
---

Empezamos recordando un poco los operadores matematicos. La formula para pasar de grados Fahrenheit a Celsius es:
ºC = (ºF - 32) / 1.8

Convierte 53ºF a ºC

```{r}
a <- 53


```

Crea un vector con valores que vayan del 1 al 100 de 2 en 2 y guardalo como vec1

```{r}
___ <- seq(___, ___, ___ = 2)
```

Si le hacemos las siguientes preguntas, cual sera la respuesta?

5 > 5
5 == 5
FALSE < TRUE
TRUE != FALSE

Sobreescribe el vec1 con un vector que repita la palabra Albert 3 veces
```{r}
vec1 <- rep(___, times = ___)
```
Ahora crea un vector que contenga el operador logico FALSE 3 veces (a ves hacia donde va esto)
```{r}
vec2 <- rep(___, times = ___)
```

Ahora creamos otro vector con la palabra "FALSE"

```{r}
vec3 <- rep("FALSE", times = 3)
```

Vamos a juntar los tres vectores en una tabla donde cada vector sera una columna
```{r}
df <- ___(___, ___, ___)
```

Ahora haz una inspeccion de los datos. Que diferencia hay entre la segunda y la tercera columna?

```{r}
summary(df)
```

