---
title: "Ejercicio 5"
output: html_notebook
---

Grafica la distribución de los datos "a" i "b" en un scatter plot.

```{r}
df4 <- data.frame(a = c(861, 830, 809, 867, 948, 1129, 1453, 1656, 1787, 1611),
                  b = c(1.196, 1.176, 1.269, 1.240, 1.307, 1.435, 1.601, 1.654, 1.803, 1.734),
                  year = seq(2000, 2009))



library(ggplot2)

ggplot(___, aes(a, b)) +
  ___(shape = 21, color = "black", fill = "black") +
  ___(method = 'lm', se = FALSE, color = "red") +
  ___ + #añade los titulos de los ejes x = a, y = b y "Correlacion entre a y b" como titulo del grafico
  theme_bw() +
  theme(___) #pon el texto de los ejes "x" y "y" en negro
```

Calcula la regresion lineal que hay entre ambos

```{r}
lm4 <- ___(a ~ b, data = df4)

___(lm4)
```

Escribe la equación de la recta:



¿Existe correlacion entre ambas variables? ¿Y causalidad?



Repite el grafico assignando el nombre correcto en cada eje

```{r}
ggplot(___, aes(a, b)) +
  ___(shape = 21, color = "black", fill = "black") +
  ___(method = 'lm', se = FALSE, color = "red") +
  labs(x = "numero de doctorados en ciencias de la computación",
       y = "beneficio total producido por arcades (miles de millon de USD$)") + #añade los titulos de los ejes x = a, y = b y "Correlacion entre a y b" como titulo del grafico
  theme_bw() +
  theme(___)
```
¿Existe causalidad entre ambas variables?


Entramos un nuevo data set
```{r}
df4 <- data.frame(hydr = c(1.57,1.51,1.75,1.53,1.58,1.42,
                           1.34,1.39,1.48,1.46,1.52,1.30,
                           1.42,1.12,1.20,1.14,1.21,0.99,
                           1.46,1.23,1.24,1.27,1.16,1.30,
                           1.11,0.99,1.34,1.20,1.30,1.13,
                           1.10,1.29,1.09,1.17,0.97,1.24,
                           1.39,1.10,1.04,1.08,1.28),
                  len = c(165,165,165,170,170,176,179,
                          180,192,200,201,211,215,215,220,
                          225,230,235,240,240,245,250,250,
                          253,265,265,270,270,273,275,275,
                          275,277,280,280,280,280,280,290,
                          290,290))
```

Crea un grafico para este nuevo data-set

```{r}
___(___, ___(___, ___)) +
  ___(___ = ___, ____ = "____", ____ = "____") + #forma de punto 21, relleno y borde en negro
  ___(___ = "___", ___ = ___, ___ = "___") + #linea "smooth" con metodo lm sin se y en rojo
  labs(x = "lenght (cm)",
       y = "ATC hydrolisi rate (nmol/min/mg protein)",
       title = "Correlacion entre AChE activity y length") + 
  theme_bw() +
  ___(___ = ___(___ = "___"),
        ___ = ___(___ = "___")) # texto de ambos ejes en negro
```

Crea un modelo de regresion lineal y muestralo usando UNA SOLA linea

```{r}
___(___(___ ~ ___, ___ = ___))
```
¿Existe correlacion entre ambas variables?

